【裁判字號】    97,中交簡上,489
【裁判日期】    970725
【裁判案由】    公共危險
【裁判全文】
臺灣臺中地方法院刑事判決         97年度中交簡上字第489號
上  訴  人  乙○○
即  被  告
上列上訴人即被告因公共危險案件，不服本院臺中簡易庭97年度
中交簡字第914號中華民國97年4月24日第一審簡易判決（聲請案
號：臺灣臺中地方法院檢察署97年度速偵字第1601號）提起上訴
，本院管轄之第二審合議庭判決如下：
    主  文
上訴駁回。
    犯罪事實
一、乙○○於民國（下同）97年4月2日中午12時左右，在臺中縣
    霧峰鄉萊園村某處，飲用藥酒約1杯後，已達不能安全駕駛
    動力交通工具之程度，仍於97年4月2日中午12時30分左右，
    騎乘葉世鑫所有車牌號碼L6G─212號重型機車上路，欲返回
    自己臺中縣大里市住處，嗣於97年4月2日13時50分左右，其
    騎乘上開車輛，行經臺中縣霧峰鄉○○路141號前，因受酒
    精影響，跨越道路中央分向限制線，其機車不慎撞及對向車
    道之行人丙○○左腳，致其左腳及右腳趾受傷（過失傷害部
    分未據告訴）。經警據報前往現場處理時，當場測得其呼氣
    酒精濃度達每公升0.56毫克，而查獲上情。
二、案經臺中縣警察局霧峰分局報告臺灣臺中地方法院檢察署檢
    察官偵查聲請簡易判決處刑。
    理  由
一、按現行刑事訴訟法為保障被告之反對詰問權，排除具有虛偽
    危險性之傳聞證據，以求實體真實之發見，於該法第159條
    第1項明定被告以外之人於審判外之言詞或書面陳述，除法
    律有規定者外，不得作為證據。又被告以外之人於審判外之
    陳述，雖不符前4條之規定（即刑事訴訟法第159條之1至同
    條之4），而經當事人於審判程序同意作為證據，法院審酌
    該言詞陳述或書面陳述作成時之情況，認為適當者，亦得為
    證據；當事人、代理人或辯護人於法院調查證據時，知有第
    159條第1項不得為證據之情形，而未於言詞辯論終結前聲明
    異議者，視為有前項之同意，刑事訴訟法第159條之5定有明
    文。本件檢察官、被告並未就卷內證據資料之證據能力有所
    爭執，且迄於言詞辯論終結前，均未主張有刑事訴訟法第15
    9條第1項不得為證據之情形，是應認已同意卷內證據均得作
    為證據，且經本院審酌後，認無不適當之情形，應認本案調
    查之卷內證據均有證據能力，合先敘明。
二、上訴人即被告（下稱被告）乙○○雖經本院合法傳喚而無正
    當理由不到庭，而其於警詢、檢察官偵查中固坦承有喝酒騎
    車之情事，惟矢口否認有公共危險之犯行，辯稱：其並未喝
    醉云云，而上訴意旨則以：其年紀已大，不能賺錢，且已知
    錯，請求寬諒云云。然參考德國、美國之認定標準，對於呼
    氣中酒精濃度已達每公升0.55毫克以上，肇事率為一般正常
    人之10倍，認為已達「不能安全駕駛」之標準；至於上揭數
    值以下之行為，如輔以其他客觀事實得作為「不能安全駕駛
    」之判斷時，亦應依刑法第185條之3之規定移送法辦處以刑
    罰，法務部88年5月18日法檢字第001669號函釋可資參照。
    查本案被告騎車行駛時之呼氣酒精濃度達每公升0.56毫克，
    且其騎乘機車又不慎撞及行人丙○○左腳，足認被告曾飲用
    酒類，且騎車之際，已達不能安全駕駛動力交通工具之程度
    ，被告上開所辯，尚無足採。此外，本件復經證人丙○○於
    警詢時證述明確，並有道路交通事故當事人酒精測定紀錄表
    、道路交通事故現場圖、道路交通事故調查報告表（一）（
    二）、刑法第185條之3案件測試觀察紀錄表、臺中縣警察局
    舉發違反道路交通管理事件通知單、車號查詢重型機車車籍
    各1件、現場照片8張等在卷可資佐證。從而，本件事證已臻
    明確，被告上揭公共危險犯行堪以認定，應依法論科。
三、核被告乙○○所為，係犯刑法第185條之3之公共危險罪。原
    審以被告罪證明確，適用刑法第185條之3、第41條第1項前
    段、刑法施行法第1條之1之規定，並審酌被告前有酒後駕車
    之前科紀錄、酒精濃度為每公升0.56毫克、有與他人發生車
    禍意外、被告犯後之態度等一切情狀後，量處有期徒刑3月
    之刑，並諭知如易科罰金以新臺幣1千元折算1日之標準。經
    核其認事用法俱無不合，量刑亦稱允適。被告雖以其年紀已
    大，不能賺錢，且已知錯，請求寬諒，認原審量刑過重為由
    而提起上訴等語。然惟按刑罰之量定，固屬法院自由裁量之
    職權行使，但仍應審酌刑法第57條所列各款事由及一切情狀
    ，為酌量輕重之標準，並非漫無限制；量刑輕重係屬事實審
    法院得依職權自由裁量之事項，苟已斟酌刑法第57條各款所
    列情狀而未逾越法定刑度，不得遽指為違法；且在同一犯罪
    事實與情節，如別無其他加重或減輕之原因，下級審量定之
    刑，亦無過重或失輕之不當情形，則上級審法院對下級審法
    院之職權行使，原則上應予尊重（最高法院72年度臺上字第
    6696號、75年度臺上字第7033號判例意旨參照）。查原審之
    認事用法及量刑，既均無違法及不當之處，則揆諸上開實務
    見解意旨，自應予維持，是被告之上訴理由所持上訴意旨，
    經核非有理由，應駁回其之上訴。
四、被告乙○○經本院合法傳喚而無正當理由不到庭，爰不待其
    陳述逕行判決。
據上論斷，應依刑事訴訟法第455條之1第1、3項、第371條、第
368條，判決如主文。
本案經檢察官甲○○到庭執行職務。
中    華    民    國    97    年    7     月    25    日
              刑事第四庭  審判長法  官    林宜民
                                法  官    林清鈞
                                法  官    林學晴
以上正本證明與原本無異。
不得上訴。
                                書記官    蔡伸蔚
 中    華    民    國    97    年    7     月    25    日


司法院資訊處製作；財團法人民間司法改革基金會備份。
